【裁判字號】    97,抗,2077
【裁判日期】    980120
【裁判案由】    停止執行
【裁判全文】
臺灣高等法院民事裁定                  97年度抗字第2077號
抗  告  人  乙○○
上列抗告人與相對人甲○○間停止執行事件，抗告人對於中華民
國97年10月31日臺灣板橋地方法院97年度聲字第2598號所為裁定
提起抗告，本院裁定如下：
    主  文
原裁定廢棄。
抗告人供擔保新臺幣陸拾參萬元後，臺灣板橋地方法院97年度執
字第5695號強制執行事件之強制執行程序，於臺灣板橋地方法院
97年度訴字第2159號確認債權不存在等事件判決確定前應暫予停
止。
抗告訴訟費用新台幣壹仟元由相對人負擔。
    理  由
一、按強制執行程序開始後，除法律另有規定外，不停止執行；
    有回復原狀之聲請，或提起再審或異議之訴，或對於和解為
    繼續審判之請求，或提起宣告調解無效之訴、撤銷調解之訴
    ，或對於許可強制執行之裁定提起抗告時，法院因必要情形
    或依聲請定相當並確實之擔保，得為停止強制執行之裁定，
    強制執行法第18條定有明文。該項擔保金額之多寡應如何認
    為相當，固屬法院職權裁量之範圍，惟此項擔保係備供強制
    執行債權人因停止執行所受損害之賠償，故法院定擔保金額
    時，自應斟酌該債權人因停止執行可能遭受之損害，例如標
    的物停止執行後，債權人未能即時受償或利用該標的物所受
    損害額定之，非以標的物之價值或其債權額為依據（最高法
    院92年度台抗字第480號、95年度台抗字第781號裁定意旨可
    資參照）。次按土地法第97條第1項規定：「都市地方房屋
    之租金、以不超過土地及其建物申報總價額年息百分之十為
    限。」，所謂土地價額，依土地法施行法第25條之規定係指
    法定地價而言。而舉辦規定地價或重新規定地價時，土地所
    有權人未於公告期間申報地價者，即以公告地價百分之八十
    為其申報地價，土地法第105條、第97條、土地法施行細則
    第25條、平均地權條例第16條前段分別定有明文。
二、本件相對人以臺灣板橋地方法院（下稱板橋地院）91年度訴
    字第1826號、本院93年度上字第188號、最高法院95年度台
    上字第2568號民事確定判決為執行名義，於民國（下同）97
    年1月9日聲請強制執行抗告人之財產，經板橋地院97年度執
    字第5695號（下稱系爭強制執行事件）受理後，抗告人於97
    年8月18日向原法院提起債務人異議之訴，由板橋地院97年
    度訴字第2159號受理等情，業經原法院依職權調閱上開卷宗
    ，查核屬實。抗告人主張其已提起債務人異議之訴，表明願
    供擔保，聲請原法院為停止強制執行之裁定，依強制執行法
    第18條規定，並無不合。原法院以系爭強制執行事件之停止
    執行將使相對人未能即時受償新台幣 (下同)1,333,402元之
    部分，以司法院所頒各級法院辦案期限實施要點，一、二、
    三審可能之訴訟期間計為4年4個月，計算相對人因停止執行
    不當而可能遭受之損害應為378,302元〈計算式：(一)本金1,3
    33,402元及自91年8月24日起算至97年10月31日止（共6年2
    月又8日）按年息5%計算之利息共計1,746,023元，即1,333,
    402元＋（1,333,402元×5%×6.1890年）＝1,746,023元。
    (二)1,746,023元×5 %×4.3333年＝378,302元〉，固無不當
    。查相對人於原法院97年1月9日所提民事聲請強制執行狀係
    請求抗告人給付1,333,402元及自91年8月24日起至清償日止
    之法定利息，抗告意旨指摘相對人未聲請自91年8月24日之
    利息，即屬無據。
三、惟關於系爭強制執行事件之標的物即臺北縣新莊市○○段38
    0地號土地部分，原法院以相對人因停止執行不當而可能遭
    受之損害應為817,877元〈計算式：交還面積85平方公尺×
    公告土地現值每平方公尺44,410元×年息5%（參酌土地法第
    97條規定，取其折衷計算）×4.3333年＝817,877元〉，原
    法院既參酌土地法第97條規定為租金設算之基礎，則依該條
    文規定應以土地申報總價為據，土地所有權人未在公告期間
    申報地價者，以公告地價80%為其申報地價，已如上述，而
    系爭土地當期 (96年1月份)公告地價為每平方公尺17,130元
    ，此有台北縣地政資訊服務網查詢資料可稽 (見原法院卷第
    16、17頁)，因此相對人因停止執行不當而可能遭受之損害
    應為252,380元〈計算式：交還面積85平方公尺×公告地價
    之80%每平方公尺 (17,130元×80%)×年息5%×4.3333年＝
    252,380元，元以下四捨五入〉，兩部分合計630,682元，則
    抗告人以630,000元供擔保，應認為相當。抗告意旨謂原法
    院所定擔保金額過高，求予廢棄，非無理由，爰由本院廢棄
    原裁定，改定如主文第2項所示。
四、據上論結，本件抗告為有理由。依強制執行法第30條之1、
    民事訴訟法492條、第95條、第78條，裁定如主文。
中    華    民    國    98    年    1     月    20    日
                      民事第五庭
                          審判長法  官   魏麗娟
                                法  官   陳博享
                                法  官   黃雯惠
正本係照原本作成。
不得再抗告。
中    華    民    國    98    年    1     月    21    日
                                書記官   鄭麗兒


司法院資訊處製作；財團法人民間司法改革基金會備份。
